【裁判字號】    98,審易,2413
【裁判日期】    981027
【裁判案由】    傷害等
【裁判全文】
臺灣高雄地方法院刑事判決            98年度審易字第2413號
公  訴  人  臺灣高雄地方法院檢察署檢察官
被      告  丙○○
            甲○○
            乙○
                    許可證編號.
上列被告因傷害等案件，經檢察官聲請以簡易判決處刑（98年度
偵字第464 、7071號），本院認不應以簡易判決處刑，改依通常
程序審理，判決如下：
    主  文
本件公訴不受理。
    理  由
一、公訴意旨略以：被告即告訴人丙○○、甲○○前係男女朋友
    ，素有糾葛，被告丙○○於民國97年12月1 日21時30分許，
    前往被告甲○○位於高雄縣鳳山市鎮○街80巷3 之4 號5 之
    住所，以手用力拍擊該處大門，被告甲○○不甘受擾，遂於
    同日23時許，前往被告丙○○位於高雄市苓雅區○○○路13
    巷14號之住所理論，並與被告丙○○及其大陸配偶即被告乙
    ○發生爭執，詎3 人分別基於傷害他人身體之犯意，且被告
    丙○○與劉亦瑩各基於毀損之未必故意，先由被告甲○○出
    手打被告丙○○1 巴掌，被告乙○見狀即取出掃把1 支揮打
    被告甲○○，被告丙○○則徒手回擊被告甲○○，雙方一陣
    拉扯扭打後，致被告丙○○受有右手手背擦傷、左手前臂抓
    傷、顏面挫傷之傷害，被告甲○○受有右手擦挫傷、左手第
    四指挫傷、腹部挫傷之傷害，其衣服亦因而破損致令不堪使
    用。因認被告丙○○與乙○涉犯刑法第277 條第1 項之傷害
    罪嫌及同法第354 條之毀損罪嫌，被告甲○○則涉犯同法第
    277 條第1 項之傷害罪嫌。
二、按告訴乃論之罪，告訴人於第一審辯論終結前，得撤回其告
    訴；告訴經撤回者，法院應諭知不受理之判決；第161 條第
    4 項、第302 條至第304 條之判決，得不經言詞辯論為之，
    刑事訴訟法第238 條第1 項、第303 條第3 款、第307 條分
    別定有明文。次按刑法第277 條第1 項及354 條之罪，須告
    訴乃論，亦為同法第287 條、第357條所明定。
三、經查，本件被告丙○○等3 人因傷害、毀損案件，經檢察官
    聲請以簡易判決處刑，認係犯刑法第277 條第1 項之傷害罪
    嫌及同法第354 條之毀損罪嫌，而該2 罪依上開刑法第287
    條、第357 條之規定，須告訴乃論。茲因被告丙○○等3 人
    與告訴人丙○○、甲○○於本院審理中相互達成和解，並撤
    回本案刑事告訴，有和解筆錄、撤回告訴聲請狀各1 份在卷
    可稽，揆諸上開法之所文，爰不經言詞辯論，逕諭知不受理
    之判決。
據上論斷，應依刑事訴訟法第452 條、第303 條第3 款、第 307
條，判決如主文。
中    華    民    國    98    年    10    月    27    日
                  刑事第三庭    審判長  法  官  黃宗揚
                                        法  官  郭任昇
                                        法  官  謝琬萍
以上正本證明與原本無異。
如不服本判決應於收受送達後10日內向本院提出上訴書狀，並應
敘述具體理由；如未敘述上訴理由者，應於上訴期間屆滿後20日
內向本院補提理由書（均須按他造當事人之人數附繕本）「切勿
逕送上級法院」。
中    華    民    國    98    年    10    月    27    日
                                        書記官   張義龍


司法院資訊處製作；財團法人民間司法改革基金會備份。
